【裁判字號】    92,再易(一),1
【裁判日期】    920903
【裁判案由】    聲請再審
【裁判全文】
臺灣彰化地方法院民事裁定  九十二年度再易(一)字第一號
    聲  請  人    乙○○
    相  對  人    甲○○
右聲請人與相對人間請求給付票款事件，聲請人對於中華民國九十二年六月三日本院
九十一年度再易字第四號民事裁定聲請再審，本院裁定如左：
    主      文
聲請駁回。
聲請程序費用由聲請人負擔。
    理      由
一、按聲請再審，應依民事訴訟法第五百零七條準用同法第五百零一條第一項第四款
    規定表明再審理由，所謂表明再審理由，必須指明確定裁定有如何合於再審理由
    之具體情事，始為相當。否則，即屬不合法，應予駁回。
二、聲請意旨略以：（一）依據  鈞院八十八年度員簡字第五二號民事判決不察違反
    民事訴訟法第四百九十六條第一項第一款、第九款及第十三款規定，適用民事訴
    訟法第五百條第三項前段規定及同法第五百零七條明文規定，依法再提出聲請再
    審之訴。（二）相對人甲○○在八十八年度員簡字第五十二號事件審理時，陳述
    抗辯：聲請人乙○○拿支票向甲○○調現，欠缺證物未提出資金明細、地點、日
    期、何人在場等證據。上揭未詳就判決違反經驗法則及理論法則及自由心證偏頗
    不公。（三）原二審記載民事訴訟法第二百七十九條負舉證責任，前向不察。俟
    後，已鑑定在案，  鈞院不採，違反民事訴訟法第四百九十六條第一項第九款係
    指支票日期八十七年十月三十日（票號0000000號）偽造簽名在案，但二
    審（案號八十九年度簡上字第三十六號）請求本庭移送鑑定而遺漏，  鈞院不察
    ，導致冤情存日未銷。前開條文規定詳明，今日發現  鈞院不察，支助債權人違
    反民事訴訟法第四百九十六條第一項、第一款、第九款、第十三款規定。（四）
    事實舉證部分，聲請人至今未提到替第三人背書行為，已於九十年十一月十九日
    刑鑑字第二一六四四一號鑑定在案。唯一  鈞院不察資金如何交易聲請人交代不
    清反覆說詞不一，值得懷疑本票確定二人之中以不實偽造簽名？此遺漏不察冤案
    未結訴訟就不會停止。前、後至今四、五年纏繞疑點真多？相對人陳述理由係支
    票由乙○○交給他第一次，第二次又說支票交給伊時，發見背書未簽字，第三次
    現金交給聲請人。嗣後，由相對人匯入訴外人周宏圖帳號。此中有計，周宏圖與
    甲○○私下有交情聯絡，上二人串通交易誰知？又乙○○不欠資金。此支票一事
    聲請人完全不知情，前被甲○○涉圈套，  鈞院對此項疑點不察顯失公平，即違
    反同法第四百九十六條第一款及第十三款明文規定。請求調查證據之共三人對質
    必要性，依本案證物由乙○○、甲○○、周宏圖等三人簽名，支票背書簽名及簽
    名在紙條上再次移送鑑定，依據民事訴訟法第四百九十六條第一項第十三款規定
    。（五）依據  鈞院（案號八十八年度員簡字第五二號及  鈞院八十九年度簡上
    字第三十六號）民事判決記載，未察遺漏部分：其一、資金交易不清。其二、乙
    ○○，周宏圖及甲○○簽名筆跡未一齊送鑑定。其三、支票事實交易誰交給誰此
    部分未察。其四、交易時間、地點、日期相對人反覆交代不清楚。依據民事訴訟
    法第四百七十八條及同法第四百八十一條規定。以上鈞院裁定駁回聲請，  鈞院
    不察，遞予准特其裁定，難謂適法。爰依法再聲請再審等語。
三、查本院九十二年六月三日九十一年度再易字第四號民事裁定，係以聲請人與相對
    人間給付票款事件（本院員林簡易庭八十八年度員簡字第五二號、本院八十九年
    度簡上字第三六號）係屬財產權訴訟，且其上訴所得受之利益，亦不逾民事訴訟
    法第四百六十六條第一項規定之金額，故本院就聲請人原不服本院八十九年度簡
    上字第三六號確定判決提起之再審之訴，所為駁回之裁定，依法不得抗告為理由
    ，而駁回其抗告，已據本院調閱本院九十一年度再易字第四號再審之訴事件卷宗
    無訛，並有該裁定附卷可稽。經核上揭本院所為駁回聲請人抗告之裁定，其主文
    及所持之理由，於法並無違誤。且聲請人聲請再審書狀所載之聲請再審理由與上
    開確定裁定駁回其抗告理由亦無涉，本件聲請再審顯未表明具體之再審原因，於
    法不合，自應予以駁回。
四、依民事訴訟法五百零二條第一項、第九十五條、第七十八條裁定如主文。
中      華      民      國    九十二    年      九      月      三      日
                                    臺灣彰化地方法院民事第一庭
~B審判長法官  林金灶
~B      法官  王昌鑫
~B      法官  蔡紹良
右正本證明與原本無異。
不得抗告。
~B法院書記官  田慧賢
中      華      民      國    九十二    年      九      月      三      日


司法院資訊處製作；財團法人民間司法改革基金會備份。
